【裁判字號】    90,易,1128
【裁判日期】    900626
【裁判案由】    竊盜
【裁判全文】
臺灣臺中地方法院刑事判決                          九十年度易字第一一二八號
    公  訴  人  臺灣臺中地方法院檢察署檢察官
    被      告  丙○○
右列被告因竊盜案件，經檢察官提起公訴（九十年度偵字第一九四二號），及移送併
案（九十年度偵字第四一七三號），本院判決如左：
    主  文
丙○○連續竊盜，累犯，處有期徒刑陸月，如易科罰金，以佰元折算壹日。
    事  實
一、丙○○於民國八十六年間曾犯誣告罪，經本院判處有期徒刑二月，於八十六年九
    月二日確定，於八十六年九月三十日以易科罰金執行完畢，仍不知悔改。其於九
    十年一月十四日下午四時許以後，至臺中市○○路○段一六一號中友百貨公司購
    物，因見該處人潮擁擠，竟基於意圖為自己不法所有之概括犯意，在該百貨公司
    Ｂ棟三樓美麗佳人專櫃竊取衣服二件，價值新臺幣（下同）八千五百六十元；在
    Ｂ棟三樓ＤＷ專櫃竊取女用襯衫一件，價值三千九百八十元；在Ｂ棟三樓優佳莉
    專櫃竊取綠色毛衣背心一件，價值三千九百九十元；在Ｂ棟三樓范怡文專櫃竊取
    針織外套二件，價值共九千九百六十元；在Ｂ棟三樓蒂山服飾專櫃竊取裙子一件
    ，價值七千九百八十元；在Ｂ棟三樓紅葉服飾專櫃竊取外套一件，價值二千九百
    八十元；在Ａ棟三樓ＥＮＥＲＧＩＥ專櫃竊取綠色毛衣外套一件，價值四千九百
    八十元；在Ａ棟二樓愛格納專櫃竊取背心一件，價值一萬一千八百元。嗣因愛格
    納專櫃小姐丁○○發現其專櫃短少一件背心，乃思及丙○○曾至其專櫃觀看，未
    購物即離去，迨於同日下午七時許，見丙○○行經其專櫃前，見其行跡可疑，乃
    與同專櫃小姐癸○○談起此事，癸○○提及其稍前見丙○○丟擲一包手提袋在Ａ
    棟二樓男廁對面之垃圾桶內，丁○○因覺丙○○可疑，即跟蹤其至該百貨公司Ａ
    棟地下三樓，見該百貨公司保服課之保全人員丑○○正在該處巡邏，丁○○告知
    丑○○，丑○○即上前查問，丙○○不加理睬繼續往前走，並丟擲其先前竊取之
    紅葉專櫃灰色外套一件，丑○○乃上前逮捕。癸○○並同時在Ａ棟二樓男廁對面
    之垃圾桶內取出丙○○丟棄之手提袋，取出其餘丙○○竊取之衣服，經各專櫃小
    姐查看後，始發現上情。丙○○復承上開竊盜之概括犯意，於九十年二月二十四
    日上午十一時二十五分許，至臺中市○區○○路六十二之五號豪華戲院售票口斜
    對面玉攤，佯裝購物，趁該攤位出售人乙○○不注意之際，竊取該攤位價值約三
    千八百元之玉面觀音像墜子，得手後轉身離開約一、二公尺之際，為隔壁攤位老
    闆發現，而報警查獲。
二、案經臺中市警察局第二分局報請臺灣臺中地方法院檢察署檢察官偵查起訴，及臺
    中市警察局第一分局報請臺灣臺中地方法院檢察署檢察官移送併案審理。
    理  由
一、訊據被告丙○○矢口否認有於上開時地，連續竊取中友百貨公司上開專櫃衣服及
    證人乙○○攤位玉墜子之事實，辯稱：九十年一月十四日下午六點左右，伊有至
    中友百貨公司逛街，伊曾拿一件衣服在手上，準備要挑選，但後來沒有要買就放
    回去，伊亦沒有丟衣服在二樓男廁所旁，另伊曾於九十年二月二十四日當天去該
    玉攤看玉墜子，有挑選一個，但想走到攤子另外一邊再去挑另外的玉器，伊有回
    頭，即被人誤以為伊要偷東西，後被人抓住說伊偷東西，但我沒有竊盜的行為云
    云。惟查：
（一）證人丁○○於九十年五月一日本院審理時結證稱：「我是臺中市中友百貨公司
      Ａ棟二樓艾格納服飾專櫃的售貨小姐，九十年一月十四日下午四點左右，丙○○有到我們專櫃看衣服，當時她身上背一個大背袋，手上再提一個購物袋。後
      來她沒有跟我買東西，她離開約十分鐘之後我發現在角落的架子上少了一件毛
      料背心，該背心售價是一萬一千八百元。一直到當天晚上七點，丙○○又出現
      在我們二樓走道，我就跟癸○○講說丙○○很可疑，癸○○有看到丙○○在Ａ
      棟二樓男廁旁的垃圾桶丟了一包東西，我就跟蹤丙○○跟到Ａ棟地下三樓，癸○○即通知保全人員。到地下三樓後碰到保全人員丑○○，我喊他時，丙○○
      就又丟了一件衣服，丑○○就上前逮捕她。」等語。又證人丑○○於九十年六
      月十四日本院審理時結證稱：「我當時是中友百貨公司保服課的保全人員，九
      十年一月十四日當天晚上六點左右，我從Ｃ棟地下三樓巡視賣場，走到Ａ棟地
      下三樓時，發現Ａ棟二樓「艾格納」專櫃的小姐在叫我，我就走過去，她就跟
      我說她貨櫃上的衣服不見了，並指著當時在前面走路的丙○○說就是她拿的，
      我就過去請丙○○回辦公室，她不願意配合，繼續往前走並丟出東西來，我在
      火鍋店前撿到一件灰色衣服，是哪一個專櫃的衣服我不清楚。後來聽說在二樓
      也找到一包衣服，丙○○當時都沒有講話。」等語。證人二人之上開證述內容
      互核一致，其內容當可採信。而被告丟棄之該件灰色衣服係中友百貨公司Ｂ棟
      三樓紅葉服飾專櫃所失竊等情，據該專櫃小姐即證人辛○○於警訊時陳述明確
      ，並有贓物保管收據一張存卷可證，是可見上開衣服確為被告所竊取之事實，
      當可認定。
（二）證人癸○○於九十年一月十四日警訊時證稱：伊於九十年一月十四日晚間在中
      友百貨公司Ａ棟二樓員工出入口男廁對面之垃圾桶，看到一婦人即被告丟掉一
      包中友百貨公司藍色購物袋，伊於是通知丁○○跟著該婦女後，伊再去打開該
      購物袋後，發現內有衣服幾件，其中有伊專櫃之衣服等語。該購物袋內之衣服
      共有九件，經美麗佳人專櫃小姐甲○○、ＤＷ專櫃售貨員己○○、優佳莉專櫃
      小姐壬○○、范怡文專櫃小姐庚○○、蒂山服飾專櫃小姐戊○○、ＥＮＥＲＧ
      ＩＥ專櫃小姐子○○、愛格納專櫃小姐丁○○等人查看後，均確認係其專櫃失
      竊之物器品等情，均經上開證人於警訊陳述在卷，並有贓物保管收據七張附卷
      足憑。又被告於九十年一月十四日警訊時供稱：伊有偷四件衣服，一件黃色的
      、一件裙子、一件淺灰色，另外忘記了等語（見九十年度偵字第一九四二號卷
      第八頁背面），其於九十年二月十四日偵查時亦供稱：伊拿了四件衣服等語（
      見同卷第四十八頁），被告於警訊及偵查均供述其有竊盜之行為，足見被告有
      竊盜之行為，足堪認定。又被告雖供稱僅竊取四件衣服云云，惟依上開證人之
      證詞，被告所竊取之衣服總數應為十件之事實，顯可認定，其於警訊、偵查時
      之供詞，係屬卸重就輕之詞。
（三）證人乙○○於九十年五月一日本院審理時結證稱：「臺中市○區○○路六十二
      之五號豪華戲院售票口斜對面販賣玉器之攤子，是我太太林秀圓經營的，當時
      我幫我太太顧攤子，上午十一點二十五分左右有一位女客人（即指被告）來攤
      子看玉器，她問了一個大的觀音像的墜子，也沒有說要不要買，轉身就走，我
      就發現攤子上大的觀音像墜子旁有一個空格，隔壁的攤販就上前去攔她，當時
      她約離開一、二公尺，在她右手發現一個小的觀音像墜子，就是我少掉的那一
      個，當時該墜子的售價是三千八百元。」、「當時她已轉身走了一步，我認為
      她是要走的意思。」等語，足見被告於竊取得手後，再轉身離去時，即為人發
      現而查獲，鄭人乙○○與被告並無宿怨，亦無誣陷被告之必要，被告此部分辯
      詞亦不足採信。
    綜上所述，事證明確，被告辯詞顯係事後卸責之詞，不足採信，其右揭連續竊盜
    犯行，洵堪認定。
二、核被告所為，係犯刑法第三百二十條第一項之普通竊盜罪。被告所為多次竊盜行
    為，時間緊密，所犯構成要件相同，顯係基於概括之犯意為之，為連續犯，應依
    刑法第五十六條之規定，論以一罪。被告於八十六年間曾犯誣告罪，經本院判處
    有期徒刑二月，於八十六年九月二日確定，於八十六年九月三十日以易科罰金執
    行完畢之事實，有臺灣高等法院被告全國前案紀錄表、臺灣臺中地方法院檢察署
    刑案資料查註紀錄表各一份在卷可稽，其受有期徒刑之執行完畢後，五年以內再
    犯本件有期徒刑以上之罪，為累犯，應依刑法第四十七條規定加重其刑。公訴意
    旨就被告於九十年二月二十四日上午十一時二十五分許，在臺中市○區○○路六
    十二之五號豪華戲院售票口斜對面玉攤，竊取該攤位價值約三千八百元之玉面觀
    音像墜子之行為，漏未起訴，惟本院認此部分與公訴人起訴經判決有罪部分，有
    連續犯之裁判上一罪之關係存在，依審判不可分原則，本院自得加以審理。爰審
    酌被告多次竊盜，竊取之衣服總數為十件，金額非低，犯後否認犯行，並無悔意
    ，惟念及其係因經濟困窘始犯本案等一切情狀，量處如主文所示之刑，並諭知易
    科罰金之折算標準，以資懲儆。
據上論斷，應依刑事訴訟法第二百九十九條第一項前段，刑法第五十六條、第三百二
十條第一項、第四十七條、第四十一條第一項前段，罰金罰鍰提高標準條例第一條前
段、第二條，判決如主文。
本案經檢察官郭瑞祥到庭執行職務
中      華      民      國      九十      年      六    月    二十六    日
                                臺灣臺中地方法院刑事第四庭
                                        法  官  楊  真  明
右正本證明與原本無異。
如不服本判決，應於送達後十日內向本院提出上訴狀（須附繕本），上訴於臺灣高等
法院臺中分院。
                                        書記官
中      華      民      國      九十      年      六    月    二十七    日
附錄本判決論罪科刑法條
中華民國刑法第三百二十條第一項：
  意圖為自己或第三人不法之所有，而竊取他人之動產者，為竊盜罪，處五年以下有
  期徒刑、拘役或五百元以下罰金。


司法院資訊處製作；財團法人民間司法改革基金會備份。
